臺灣屏東地方法院刑事判決　　　　　　　　　　　　　　九十一年度訴字第二三號
　　公　訴　人　臺灣屏東地方法院檢察署檢察官
　　被　　　告　丙○○
　　指定辯護人　本院公設辯護人　丁○○
右列被告因強盜案件，經檢察官提起公訴（九十年度偵字第一六○五號），本院判決
如左：
    主  文
丙○○連續踰越門扇於夜間侵入住宅竊盜，累犯，處有期徒刑貳年。又踰越門扇於夜
間侵入住宅強盜，累犯，處有期徒刑柒年捌月。應執行有期徒刑玖年陸月。
    事  實
一、丙○○曾犯麻醉藥品管理條例罪，經法院判處有期徒刑三月確定，甫於民國八十
    八年八月二十七日執行完畢。猶不知悔改，復基於意圖為自己不法所有之概括犯
    意連續於下列時地竊取他人財物，並另基於意圖為自己不法所有之犯意，於下述
    時地強盜他人財物。
（一）九十年二月十一日下午一時許，至屏東縣東港鎮○○路三十四之四號乙○○○
      住處，趁屋主乙○○○不在及無人注意之際，以不詳方法破壞前門喇叭鎖之方
      式，進入屋內，竊取乙○○○所有之皮包一個（內有美金現鈔約二百元、金飾
      一批及乙○○○之護照一本等），得手後旋即離去。
（二）九十年二月二十五日中午某時，復至上開乙○○○之住處，以不詳方法踰越後
      門之方式，進入屋內，趁屋主乙○○○不在及無人注意之際，竊取乙○○○所
      有之皮包一個（內有新台幣現鈔二萬五千元、銅板約一萬元、菲律賓紙幣一千
      一百八十元、印尼紙幣三十萬八千元、不詳數額之馬來西亞幣、及乙○○○之
      機車駕照、行照一張、東港郵局、漁會存摺各一本、東港郵局提款卡一張、國
      泰旅遊卡一張、號碼0000000000號行動電話一支、印章一枚、健保
      卡一張等），得手後旋即離去，除新台幣現金予以花用外，餘則分別丟棄並將
      上揭東港郵局提款卡、機車駕照各一張、菲律賓紙幣一千一百八十元、印尼紙
      幣三十萬八千元留在身上備用。
（三）九十年二月二十六日凌晨二時許之夜間，又至上開乙○○○之住處，以不詳方
      法踰越後門侵入屋內，趁屋主乙○○○在睡覺及無人注意之際，先竊取乙○○○所有車號ＫＷＵ─四七九號機車之鑰匙一支得手後，欲再竊取乙○○○所有
      之物品時，適為在睡覺中之乙○○○發現其人在廚房，即大聲質問何人，乃丙○○竟另基於強盜之犯意，即自廚房衝至房內，以不詳之物抵住乙○○○背部
      及以手扭住乙○○○之手，且以手嗚住乙○○○之嘴巴之強暴方式，並以嚇令
      乙○○○交出金錢，並稱如不交出即予以殺死之脅迫方式，致乙○○○不能抗
      拒，而自身上取出現金新台幣七千一百元交予丙○○，得手後旋即離去，所得
      現金予以花用。嗣同日凌晨五時許，丙○○另承前竊盜之概括犯意，復返回乙○○○之上開住處，以先前所竊得之機車鑰匙，竊取上開機車，得手後供己使
      用用。嗣該機車於同日十八時二十四分許，為警尋獲。
（四）九十年二月二十八日上午八時許，至屏東縣東港鎮○○路六十二號甲○○娘家
      所經營之商店內，趁店內人員疏於注意之際，竊取甲○○所有之背包一個（內
      有甲○○之夫何全所有之大眾銀行ＶＩＳＡ卡、ＭＡＳＴＥＲ卡各一張、甲○○所有之ＴＯＮＹ牌小皮夾一只、臺灣企銀ＶＩＳＡ卡、東港郵局提款卡各一
      張、現金新台幣三千元等），得手後旋即離去，除新台幣現金予以花用外，餘
      則分別留在身上備用。
（五）於九十年三月一日下午七時許，在屏東縣東港鎮○○路「恐龍衣館」店前，趁
      戊○○入內購物，未注意隨身攜帶掛於機車上之手提袋之際，竊取該手提袋（
      內有現金新台幣四萬九千元及摩托羅拉牌行動電話一支等），得手後旋即離去
      ，除新台幣現金予以花用外，餘則行動電話則留在身上備用。
（六）嗣於九十年三月一日二十二時三十分許，為警在屏東縣東港鎮○○路「最愛遊
      藝場」之公眾得出入之場所內，進行盤查勤務時，因丙○○自身上誤取乙○○○之上開機車駕照供警方檢查，而循線查獲，並分別自丙○○身上取出戊○○
      所失竊之摩托羅拉牌行動電話一支，另自其所騎乘停於店外之上開車號ＰＭＰ
      ─０八三號機車內，取獲(1)乙○○○所失竊之東港郵局提款卡、菲律賓紙幣一
      千一百八十元、印尼紙幣三十萬八千元。(2)甲○○所失竊之大眾銀行ＶＩＳＡ
      卡、ＭＡＳＴＥＲ卡、臺灣企銀ＶＩＳＡ卡、東港郵局提款卡各一張及ＴＯＮ
      Ｙ牌小皮夾一只。
二、案經屏東縣警察局東港分局報告請台灣屏東地方法院檢察署檢察官偵查起訴。
    理  由
一、右揭事實業據被告坦承不諱，核與被害人乙○○○、甲○○及戊○○於警、偵訊
    中及本院中指訴情節相符，復有贓物保領結三紙、照片附卷、車輛竊盜資料個別
    查詢報表可稽。本件事證明確，被告犯行堪以認定。
二、查被告行為時，懲治盜匪條例係刑法之特別法，自應優先適用，而無適用刑法之
    餘地，公訴人認被告所為係犯修正前刑法第三百二十八條第一項強盜罪，而未引
    用懲治盜匪條例之規定，容有未洽。次查被告行為後，懲治盜匪條例業於九十一
    年一月三十日經總統公布廢止，而刑法第三百三十條第一項亦於同日修正公布，
    新舊法（即懲治盜匪條例第五條第一項第一款、修正後刑法第三百三十條第一項
    ）比較結果，新修正公布之刑法規定有利於被告，依刑法第二條第一項前段之規
    定，自應適用裁判時法，即修正後刑法第三百三十條第一項之規定。是核被告就
    事實欄一（三）強盜乙○○○財物所為，係犯修正後刑法第三百三十條第一項之
    加重強盜罪，公訴人認被告所為係犯修正前刑法第三百二十八條第一項之規定，
    起訴法條尚有未洽，應予變更。另被告就事實欄一（一）（二）所為，係犯刑法
    第三百二十一條第一項第二款之加重竊盜罪，就事實欄一（三）竊取鑰匙部分係
    犯刑法第三百二十一條第一項第一、二款之加重竊盜罪，就竊取機車及事實欄一
    （四）（五）部分，均係犯刑法第三百二十條第一項之竊盜罪。被告先後數次竊
    盜犯行，迭次為之，手法相同，所犯係構成要件相同之罪名，顯係基於概括犯意
    為之，應依連續犯規定論以情節最重之事實欄一（三）竊取鑰匙部分之加重竊盜
    罪，並依法加重其刑。被告所犯連續加重竊盜罪、加重強盜罪間，犯意各別行為
    互異，應分論併罰。公訴意旨以被告於事實欄一（三）竊取乙○○○之ＰＭＰ－
    ○八三號機車鑰匙及機車，惟查乙○○○所遭竊之機車鑰匙及機車其車牌號碼為
    ＫＷＵ－四七九號，是起訴書犯罪事實欄此部分之記載顯為誤載，併此敘明。被
    告曾犯麻醉藥品管理條例罪，經法院判處有期徒刑三月確定，甫於民國八十八年
    八月二十七日執行完畢，有台灣高等法院被告全國前案紀錄表在卷可按，其五年
    之內再犯有期徒刑以上刑之本罪，為累犯，均應依法加重其刑，並依法遞加重之
    。審酌被告年輕力壯，犯罪之動機、目的、手段，犯罪時所受之刺激及其品性、
    生活狀況、智識程度、犯罪所生之損害，及犯罪後於偵查及本院初訊時否認犯行
    ，毫無悔意，惟嗣坦承犯行向被害人乙○○○道歉，被害人乙○○○亦略表原諒
    之意等一切情狀，量處如主文所示之刑，並定其應執行刑。
據上論結，應依刑事訴訟法第第二百九十九條第一項前段、第三百條，刑法第二條第
一項前段、第五十六條、第三百二十一條第一項第一、二款、第三百三十條第一項、
第四十七條、第五十一條第五款，判決如主文。
中      華      民      國      九十一      年    四    月      十六    日
                                      臺灣屏東地方法院刑事第二庭
                                          法  官  郭書豪
右正本證明與原本無異。
如不服本判決應於收受本判決後送達後十日內向本院提出上訴書狀，其未敘述上訴理
由者，並得於提起上訴後十日內向本院補提理由書狀（均須按他造當事人之人數附繕
本 ）「切勿逕送上級法院」
                                          書記官  唐淑嫻
中      華      民      國      九十一      年    四    月      十六    日
本件論罪科刑法條：
中華民國刑法第三百二十一條
犯竊盜罪而有左列情形之一者，處六月以上、五年以下有期徒刑：
一  於夜間侵入住宅或有人居住之建築物、船艦或隱匿其內而犯之者。
二  毀越門扇、牆垣或其他安全設備而犯之者。
三  攜帶兇器而犯之者。
四  結夥三人以上而犯之者。
五  乘火災、水災或其他災害之際而犯之者。
六  在車站或埠頭而犯之者。
前項之未遂犯罰之。
中華民國刑法第三百三十條
犯強盜罪而有第三百二十一條第一項各款情形之一者，處七年以上有期徒
刑。
前項之未遂犯罰之。
